【裁判字號】    97,易,1934
【裁判日期】    970731
【裁判案由】    竊盜
【裁判全文】
臺灣臺中地方法院刑事判決              97年度易字第1934號
公  訴  人  臺灣臺中地方法院檢察署檢察官
被      告  丙○○
上列被告因竊盜案件，經檢察官提起公訴（97年度偵字第8464號）
，本院判決如下：
    主    文
丙○○共同竊盜，處有期徒刑肆月，如易科罰金，以新臺幣壹仟
元折算壹日。
    犯罪事實
一、丙○○與甲○○（業經本院論以共同竊盜罪，判處有期徒刑
    四月，如易科罰金，以新臺幣一千元折算一日確定）共同基
    於為自己不法所有意圖之犯意聯絡，於民國96年11月1日下
    午3時許，由甲○○騎乘車牌號碼BPF－053號重型機車搭載
    丙○○，前往臺中縣太平市○○路48號前，丙○○留在機車
    上把風，由甲○○下車徒手竊取該處社區公寓大廈總幹事乙○○管領之覆蓋自來水管路溝漕所用之花紋鐵板1片（價值
    約新臺幣〈下同〉5,000元）。得手後，將之放置在上開重
    型機車上，甲○○即騎乘該車搭載丙○○逃離現場；並隨即
    至臺中縣大里市之某資源回收場變賣得款1,200元，2人朋分
    花用。嗣於同日下午5時許，經乙○○報案並調閱遭竊當時
    之該處監視錄影器畫面，因而循線查獲上情。
二、案經臺中縣警察局太平分局移送臺灣臺中地方法院檢察署檢
    察官偵查起訴。
    理    由
壹、證據能力部分：
    按被告以外之人於審判外之陳述，雖不符前四條之規定，而
    經當事人於審判程序同意作為證據，法院審酌該言詞陳述或
    書面陳述作成時之情況，認為適當者，亦得為證據。當事人
    、代理人或辯護人於法院調查證據時，知有第159條第1項不
    得為證據之情形，而未於言詞辯論終結前聲明異議者，視為
    有前項之同意，刑事訴訟法第159條之5定有明文。經查被害
    人乙○○於警詢時之指述，被告及檢察官在本院審理時均未
    爭執其證據能力，且均未於本案言詞辯論終結前聲明異議，
    本院審酌證人即被害人乙○○於警詢時之指述，係於案發後
    就其遭竊之事實所為，且依其陳述作成時之情況，並無不適
    當之情形，依刑事訴訟法第159條之5第2項規定，自有證據
    能力，合先敘明。
貳、認定犯罪事實所憑之證據及論罪科刑：
一、訊據被告丙○○對上揭時地與甲○○共乘機車載運鐵板離開
    時，曾以手遮住車牌之事固自承在卷，惟矢口否認竊盜犯行
    ，辯稱：甲○○打電話給伊，要伊騎車去載他，甲○○僅告
    知伊要拿鐵板給老闆修理，要伊幫忙載，鐵板是甲○○拿的
    ，騎車離去時，亦是甲○○要伊遮住車牌，伊未與甲○○共
    同竊盜等語。然查，上揭犯罪事實業據證人即共同被告甲○○坦承不諱，核與被害人即遭竊地點之社區公寓大廈總幹事
    乙○○於警詢中指述被竊地點遭竊之情節相符，且同案被告
    甲○○於檢察官偵查中已供稱：伊與丙○○騎車到臺中縣太
    平市○○路48號附近，2人臨時起意竊取該處之花紋鐵板1片
    ，逃離現場時，丙○○還叫伊騎快一點，2人隨後持該鐵板
    前往大里市某資源回收廠變賣，得款1,200元，將錢平分後
    ，已花用殆盡等語；於本院審理時亦具結證稱：因當時伊與
    丙○○在那裡聊天，發現旁邊有3塊鐵板，2人就先用手搬搬
    看，看看裡面有沒有什麼東西，結果發現鐵板可以搬離開，
    所以才臨時起意偷鐵板，離去時，是由伊騎機車搭載丙○○
    ，丙○○是自己用手去遮住他的車牌，伊並沒有叫丙○○遮
    住車牌，亦沒有對丙○○說該鐵板是老闆叫伊載去修理的等
    語明確。再觀卷附現場照片，案發地點處係自來水管路溝漕
    ，遭竊之鐵板原有3片均覆蓋其上，衡情被告丙○○必有認
    識到該鐵板屬他人所有之物；又參被害人乙○○於警詢中所
    陳述：後座男子還企圖用手遮住機車車牌之英文字號等情，
    若如被告丙○○所言，甲○○確實是要拿該鐵板去修理，被
    告丙○○何需心虛掩飾車牌號碼以逃避追緝？其上述辯解，
    顯係畏罪卸責之詞，不足採信。此外，復有現場照片2張及
    自遭竊地點監視錄影器畫面翻拍之照片1張在卷可稽，足認
    證人即共同被告甲○○之供述與事實相符，本件事證明確，
    被告丙○○共同竊盜之犯行，可以認定。
二、核被告丙○○所為，係犯刑法第320條第1項之竊盜罪。被告
    丙○○與甲○○就上開竊盜犯行，互有犯意聯絡及行為分擔
    ，均為共同正犯。爰審酌被告丙○○前有搶奪等之前科素行
    （見其臺灣高等法院被告前案紀錄表），猶不知悔悟，正值
    青壯之年，卻不思以正途賺取所需，竟為竊盜行為，犯後猶
    飾詞狡辯，態度不佳，惟念其竊盜財物之價值非鉅，所生之
    危害尚輕，又非累犯，及其犯罪之動機、目的、手段等一切
    情狀，量處如主文所示之刑，並諭知易科罰金之折算標準。
據上論斷，應依刑事訴訟法第299條第1項前段，刑法第320條第1
項、第28條、第41條第1項前段，刑法施行法第1條之1第1項、第
2項前段，判決如主文。
本案經檢察官丁○○到庭執行職務。
中    華    民    國    97    年    7     月    31    日
                  刑事第十七庭  法  官  張國忠
上正本證明與原本無異。
如不服本判決，應於收受送達後10日內向本院提出上訴書狀（應
敘述具體理由並附繕本）。
上訴書狀如未敘述理由，應於上訴期間屆滿後20日內補提理由書
於本院。
                                書記官  何淑鈴
中    華    民    國    97    年    7     月    31    日
附錄論罪科刑法條
中華民國刑法第320條(普通竊盜罪、竊佔罪)
意圖為自己或第三人不法之所有，而竊取他人之動產者，為竊盜
罪，處五年以下有期徒刑、拘役或五百元以下罰金。
意圖為自己或第三人不法之利益，而竊佔他人之不動產者，依前
項之規定處斷。
前二項之未遂犯罰之。


司法院資訊處製作；財團法人民間司法改革基金會備份。
